

DANIEL ARDÓN

Asesoría y Ventas Industriales Aire comprimido – Eficiencia energética Electromecánica – Industria

EDUCACIÓN

- *Pasante, carrera de Comercio Internacional Universidad Nacional Autónoma de Honduras INAH
- *Administrador de Empresas 1989–1991 Instituto Tecnológico de Administración de Empresas INTAE

FORMACION Y ENTRENAMIENTO

- *Compresores aire comprimido tecnologías; Libre de aceite, con aceite, tornillo, scroll, rotativo paletas
- *Secadores del aire y Sistemas de filtración del aire
- *Compresores semi herméticos para refrigeración comercial e Industrial
- *Motores reductores industriales
- *Motores eléctricos comerciales e Industriales
- *Compresores de tornillo HVAC
- *Electromecanica
- *Repuestos Industriales

CONOCIMIENTOS *Normas Internacional es UL, CE, TUV, ETL, Motores CAGI, ANSI eléctricos *Aceites Industriales Sintéticos **Industriales** *Electromec anica. Control *Compresores comprimido, *Motores **HVAC** reductores *Sistemas de **Industriales** Filtración Micro - Nano ISO 9000 I + D-14001 MS Office - 18001

PERFIL

Con más de 21 años de experiencia en asesoría y ventas industriales: Equipamiento industriales, aire comprimido, motores eléctricos, compresores semi-herméticos aire acondicionado, motores reductores, control, electromecánica, repuestos Industriales y una amplia Experiencia Internacional.

Mi objetivo, brindar soluciones óptimas al mejor desempeño, para el cumplimiento de las necesidades y satisfacción del Cliente, para el logro y objetivos de la Compañía para lo cual me ha sido contrato.



Tegucigalpa, Honduras C.A



+504 9990-8712



daniardon@yahoo.com



Google meet - Zoom

EXPERIENCIA PROFESIONAL

A.G ingeniería – DIRECTOR DIVISION INDUSTRIAL - 2010 a la fecha -

- *Equipamiento aire comprimido (Alimentos, bebidas, Farmacéutico e Industrial
- *Secadores del aire Sistemas filtración, micro, nano
- *Compresor semi-herméticos
- *Aire acondicionado comercial Industrial
- *Motores eléctricos
- *Motores reductores industriales
- *Lubricantes sintéticos industriales
- *Electromecánica
- *Repuestos industriales

COMPREF INTERNACIONAL – GERENTE VENTAS INDUSTRIALES- 2004 – 2009

- *Compresores semi-herméticos para refrigeración y aire acondicionado
- *Compresores aire comprimido Secadores del aire Sistemas de Filtración
- *Motores eléctricos
- *Motores reductores industriales
- *Electromecanica

INAIRE - ASESOR TECNICO INDUSTRIAL 2001 - 2003

- *Compresores herméticos semi-hermético Amoniaco
- *Compresores tornillo HVAC
- *Industria Electromecanica
- *Repuestos industriales

ELECTROMECÁNICA AIRE FRÍO - GERENTE DE REPUESTOS TGA 1992 - 2000

*Equipamiento electromecánico y Repuestos industriales

Transformadores - motores eléctricos industriales - ventilación - Contactores - variadores de frecuencia - sistemas eléctricos - compresores de tornillo refrigeración industrial - Otros

EXPERIENCIA INTERNACIONAL:

México – Centroamerica - Canadá – Estados Unidos - Alemania - Italia – Brasil – India - China

HABILIDADES

